【裁判字號】    99,訴,737
【裁判日期】    990730
【裁判案由】    毒品危害防制條例
【裁判全文】
臺灣高雄地方法院刑事判決               99年度訴字第737號
公  訴  人  臺灣高雄地方法院檢察署檢察官
被      告  甲○○
上列被告因毒品危害防制條例案件，經檢察官提起公訴（99年度
毒偵字第272 號），本院判決如下：
    主  文
甲○○施用第一級毒品，累犯，處有期徒刑拾月。
    事  實
一、甲○○前於民國89年間因毒品案件，經法院判決有期徒刑6
    月確定，並於94年1 年14日縮刑期滿執行完畢。又於96年間
    因施用毒品案件，經本院裁定送觀察勒戒後，認有繼續施用
    毒品傾向，復裁定令入戒治處所施以強制戒治，於97年5 月
    13日因強制戒治執行完畢釋放，詎其仍未戒除毒癮，明知嗎
    啡業經公告為毒品危害防制條例第2 條第2 項第1 款所列管
    之第一級毒品，不得非法持有、施用，仍基於施用第一級毒
    品嗎啡之犯意，於98年11月19日中午某時許，在高雄縣燕巢
    鄉○○路上某雜貨店內，以吞食嗎啡藥丸之方式，施用第一
    級毒品嗎啡1 次。嗣因其係假釋受保護管束之人，於98年11
    月20日下午4 時20分許，經臺灣高雄地方法院檢察署觀護人
    室通知報到並得其同意採尿送驗後，呈嗎啡陽性反應，始悉
    上情。
二、案經臺灣高雄地方法院檢察署觀護人室採尿後報請臺灣高雄
    地方法院檢察署檢察官偵查起訴。
    理  由
一、按被告以外之人於審判外之言詞或書面陳述，除法律有規定
    者外，不得作為證據；又被告以外之人於審判外之陳述，雖
    不符刑事訴訟法第159 條之1 至第159 條之4之 規定，而經
    當事人於審判程序同意作為證據，法院審酌該言詞陳述或書
    面陳述作成時之情況，認為適當者，亦得為證據，刑事訴訟
    法第159 條第1 項、第159 條之5 第1 項定有明文。經查，
    本判決所引用之各項證據資料，其屬於被告以外之人於審判
    外之言詞、書面陳述者，均據被告於審判程序同意作為證據
    （見院一卷第17頁），本院審酌上開證據作成時之情況，亦
    無不當取供等情形，認為以之作為本案之證據亦屬適當，依
    刑事訴訟法第159 條之5 第1 項之規定，應均有證據能力，
    先予敘明。
二、訊據被告矢口否認有上揭犯行，辯稱：我是在雜貨店內因頭
    痛，所以朋友拿頭痛藥丸給我吃，我不知道那是毒品云云。
    經查：被告上揭施用第一級毒品海洛因之事實，據其於98年
    11月20日向觀護人報到並於當日下午4 時20分許接受採尿，
    經送臺灣檢驗科技股份有限公司檢驗後，呈嗎啡之陽性反應
    ，有上開臺灣檢驗科技股份有限公司98年12月2 日報告編號
    第KH2009B0000000號檢驗報告1 份（見偵查卷第3 頁）在卷
    可稽，而本件送驗尿液確實係被告親自排放，並當場封緘由
    被告捺印，亦有卷附臺灣高雄地方法院檢察署受保護管束人
    （被告）尿液檢體監管紀錄表1 紙（見偵查卷第2 頁）可證
    。再者，施用毒品之方式，並無固定模式，不同吸毒族群及
    不同毒品種類，可能有不同施用之方式，而以錠劑吞食，亦
    可為吸毒者吸食嗎啡之方法之一，此另有法務部調查局99年
    5 月18日調科壹字第09900212810 號函（見院一卷第32頁）
    附卷可參。被告雖以前詞置辯，並提出藥包1 包（內有6 種
    藥錠，經本院送驗後，結果其中紫色藥錠半顆含有嗎啡成分
    ，有法務部調查局99年5 月10日調科壹字第09900190110 號
    鑑定書附卷），及聲請傳喚證人乙○○到庭作證。惟經本院
    傳喚證人乙○○到庭具結證稱：98年11月19日當天，我和被
    告在海豐路的雜貨店喝酒，因為被告說他頭痛，一起喝酒的
    人就拿1 包藥給被告吃，被告一口就吃掉了，之後他喝了幾
    口酒就先回去。該藥包並非從醫院或診所的藥袋拿出，且我
    只看到對方給被告1 包藥，被告也當場整包吃完等語明確，
    而被告於檢察官訊問之初，亦供稱其所吃之藥包係由「林仔
    」提供，僅1 包，內有4 顆藥丸，可見被告已當場將藥包全
    部食用完畢，惟當檢察官質以提供本院送驗之藥包從何而來
    時，被告卻改稱「林仔」係給其2 包，其只吃1 包云云，顯
    然與上開證人之證述及被告先前之供述不符，況且被告向本
    院提出之藥包，內有6 種錠劑，與其供述在雜貨店吃下之藥
    包有4 顆藥丸，亦不相符。從被告反覆之供詞及特地提供不
    同之藥包給本院送驗等情，均足見被告所辯實欲脫免刑責。
    參以被告不知「林仔」之真實姓名年籍，卻敢任意食用「林
    仔」所提供完全無藥品標示，亦無醫院或診所藥袋包裝之藥
    丸等不合常理之情，足認被告應知該藥丸之成分，方敢放心
    吞食，益徵被告所辯顯係卸責之詞，不足採信，是其施用第
    一級毒品嗎啡之犯行，已堪認定。又被告前因施用毒品案件
    ，經本院裁定送觀察勒戒後，認有繼續施用毒品傾向，復裁
    定令入戒治處所施以強制戒治，於97年5 月13日因強制戒治
    執行完畢釋放之情，有卷附臺灣高等法院被告前案紀錄表1
    紙在卷足參，其於前案強制戒治執行完畢後，5 年內再犯本
    件施用毒品罪之事實，事證明確，應予依法論科。
三、核被告所為，係犯毒品危害防制條例第10條第1 項之施用第
    一級毒品罪，其持有毒品之低度行為為施用之高度行為所吸
    收，不另論罪。又被告前因毒品案件，經法院判決有期徒刑
    6 月確定，並於94年1 年14日縮刑期滿執行完畢乙情，亦有
    上開卷附前案紀錄表可佐。被告於受有期徒刑執行完畢後，
    5 年以內故意再犯本件有期徒刑以上之罪，為累犯，應依刑
    法第47條第1 項規定加重其刑。爰審酌被告前曾因施用毒品
    經送觀察、勒戒及強制戒治，卻不思悔改而再犯本案之施用
    毒品犯行，顯見欠缺戒除毒品之決心，誠屬不該，惟念被告
    之施用毒品行為，乃屬對其自身健康之戕害行為，尚未害及
    他人，參以被告犯後否認犯行，及其智識程度、生活情況等
    一切情狀，量處如主文所示之刑，以示懲儆。
據上論斷，應依刑事訴訟法第299 條第1 項前段，毒品危害防制
條例第10條第1 項，刑法第11條前段、第47條第1 項，判決如主
文。
本案經檢察官丙○○到庭執行職務。
中    華    民    國    99    年    7     月    30    日
                  刑事第五庭  審判長法  官 廖建瑜
                                    法  官 林永村
                                    法  官 林裕凱
以上正本證明與原本無異。
如不服本判決應於收受送達後10日內向本院提出上訴書狀，並應
敘述具體理由；如未敘述上訴理由者，應於上訴期間屆滿後20日
內向本院補提理由書（均須按他造當事人之人數附繕本）「切勿
逕送上級法院」。
中    華    民    國    99    年    7     月    30    日
                                    書記官 陳仙宜
附錄所犯法條
毒品危害防制條例第10條
施用第一級毒品者，處 6 月以上 5 年以下有期徒刑。
施用第二級毒品者，處 3 年以下有期徒刑。

司法院資訊處製作；財團法人民間司法改革基金會備份。
